【裁判字號】    98,上易,373
【裁判日期】    980212
【裁判案由】    竊盜等
【裁判全文】
臺灣高等法院刑事判決                 98年度上易字第373號
上  訴  人
即  被  告  甲○○
                    現於臺灣臺北監獄臺北分監
上列上訴人因被告竊盜等案件，不服臺灣板橋地方法院97年度易
字第2175號，中華民國97年11月18日第一審判決（起訴案號：臺
灣板橋地方法院檢察署97年度偵字第15301號），提起上訴，本
院判決如下：
    主  文
上訴駁回。
    理  由
一、依刑事訴訟法第三百五十條、第三百六十一條、第三百六十
    二條、第三百六十七條規定，不服地方法院之第一審判決而
    上訴者，須提出上訴書狀，並應敘述具體理由，為上訴必備
    之程式；其所提出之書狀未敘述上訴理由，或僅曾以言詞陳
    述上訴理由者，均應於上訴期間屆滿後二十日內補提理由書
    於第一審法院。第一審法院經形式審查，認逾期未補提上訴
    理由者，應定期間先命補正；逾期未補正者，為上訴不合法
    律上之程式，應以裁定駁回。倘已提出上訴理由，但所提非
    屬具體理由者，則由第二審法院以上訴不合法律上之程式，
    判決駁回。而所謂具體理由，必係依據卷內既有訴訟資料或
    提出新事證，指摘或表明第一審判決有何採證認事、用法或
    量刑等足以影響判決本旨之不當或違法，而構成應予撤銷之
    具體事由，始克當之（例如：依憑證據法則具體指出所採證
    據何以不具證據能力，或依憑卷證資料，明確指出所為證據
    證明力之判斷如何違背經驗、論理法則）；倘僅泛言原判決
    認定事實錯誤、違背法令、量刑失之過重或輕縱，而未依上
    揭意旨指出具體事由，或形式上雖已指出具體事由，然該事
    由縱使屬實，亦不足以認為原判決有何不當或違法者（例如
    ：對不具有調查必要性之證據，法院未依聲請調查亦未說明
    理由，或援用證據不當，但除去該證據仍應為同一事實之認
    定），皆難謂係具體理由，俾與第二審上訴制度旨在請求第
    二審法院撤銷、變更第一審不當或違法之判決，以實現個案
    救濟之立法目的相契合，此有最高法院九十七年台上字第八
    九二號判決意旨可參照。
二、本件被告上訴意旨略以：被告警詢自白係警方及共犯梁庭瑋
    家人誤導利誘，無證據能力。現場照片、監視錄影翻拍照片
    並未照到被告，不能證明被告犯罪。證人鄭正雄所言是臆測
    之詞，不得作為證據。扣案行動電話固足證明共犯梁庭瑋在
    案發現場，惟與被告無關，請撤銷原判決等語。然查：被告
    於偵訊以證人身分作證，已坦承犯行，並稱：警詢實在等語
    （偵字第1360號卷第31-35頁），則上訴意旨空言警詢遭誤
    導利誘，顯不可採。本件原審綜合：被告警詢、偵訊自白，
    共犯梁庭瑋證詞，證人鄭正雄證詞，及現場照片等，而認定
    被告犯行，於法並無不合。至於現場照片、行動電話等，縱
    無被告蹤跡，然足用以佐證證人梁庭瑋說詞，而為被告犯行
    之間接證據。證人鄭正雄所言，係用以彈劾、反駁被告所指
    警方灌水說法，並非臆測。則原審以上開證據，認定被告犯
    罪，並無違誤。綜上，被告顯未依據卷內既有訴訟資料或提
    出新事證，指摘或表明第一審判決有何採證認事、用法或量
    刑等足以影響判決本旨之不當或違法，而構成應予撤銷之具
    體事由，揆諸上開法條規定及最高法院判決意旨，難認上訴
    合法，應予駁回。爰不經言詞辯論，依刑事訴訟法第三百六
    十七條前段、第三百七十二條規定，判決如主文。
中    華    民    國    98    年    2     月    12    日
                  刑事第十八庭審判長法  官  吳鴻章
                                    法  官  陳健順
                                    法  官  周政達
以上正本證明與原本無異。
不得上訴。
                                    書記官  廖純瑜
中    華    民    國    98    年    2     月    12    日


司法院資訊處製作；財團法人民間司法改革基金會備份。
